【裁判字號】    91,訴,2928
【裁判日期】    920121
【裁判案由】    偽造文書等
【裁判全文】
臺灣臺中地方法院刑事判決                        九十一年度訴字第二九二八號
    公  訴  人  臺灣臺中地方法院檢察署檢察官
    被      告  乙○○  女  二.
右列被告因偽造文書等案件，經檢察官提起公訴（九十一年度偵字第一八九五三號）
，本院判決如左：
    主  文
乙○○共同行使偽造私文書，足以生損害於他人，處有期徒刑肆月，如易科罰金，以
佰元折算壹日，緩刑貳年。扣案偽造之「甲○○」國民身分證壹張、偽造之「甲○
○」印章壹枚，及亞太商業銀行開戶暨相關服務申請書上偽造之「甲○○」簽名貳枚
、偽造之「甲○○」印文貳枚，均沒收。
    事  實
一、乙○○因缺錢花用，竟與綽號「小余」之成年女子（年約二十歲，真實姓名、年
    籍不詳）共同基於偽造文書及意圖為自己不法所有之犯意聯絡，先於民國九十一
    年九月二十二日，在臺中市境內某地，將其本人照片提供給「小余」，由「小余
    」於不詳時間、地點偽造出生年月日為七十年三月二十日、身分證統一編號為Ｚ
    000000000號、住彰化縣彰化市○○○街二十一號之「甲○○」國民身
    分證一張（經查詢內政部戶役政系統，國內名為甲○○者，係七十四年六月八日
    出生、身分證統一編號為Ｚ000000000號、住臺東縣大武鄉○○村○○
    路一二八號），足以生損害於甲○○及戶政機關對於身分證件管理之正確性。「
    小余」偽造完成後，將該張偽造之身分證於九十一年九月二十四日交給乙○○，
    乙○○旋即於九十一年九月二十五日上午某時，前往臺中市○區○○路上某不詳
    刻印店，委託不知情之刻印店老闆，偽刻「甲○○」之印章一枚，足以生損害於
    甲○○。乙○○再於同日下午二時許，依「小余」指示，持前開偽造之身分證、
    印章前往位於臺中市○○區○○路三段三三七號之「亞太商業銀行」（以下簡稱
    亞太商銀），假冒「甲○○」名義，在具私文書性質之亞太商銀開戶暨相關服務
    申請書上申請人欄處偽造「甲○○」之簽名及印文各二枚，而偽造該份申請書，
    憑以向亞太商銀申請開設活期存款帳戶、申領金融卡、電話銀行服務，足以生損
    害於甲○○及亞太商銀之權益。雙方並約定事成之後，由「小余」給付乙○○新
    台幣（以下同）七百元做為報酬。嗣因亞太商銀之承辦人員游國華發覺有異，經
    立即以電腦系統向聯合信用卡中心查詢甲○○之身分資料，得悉乙○○所持用之
    身分證內容不符，未准予開戶建檔，而未得手。游國華發現上情後旋即報警，經
    警當場查獲乙○○，並扣得偽造之「甲○○」身分證一張、偽造之亞太商銀開戶
    暨相關服務申請書一份及偽造之「甲○○」印章一枚。
二、案經臺中市警察局第六分局報請臺灣臺中地方法院檢察署檢察官偵查起訴。
    理  由
一、右揭犯罪事實業據被告乙○○坦承不諱，並經證人游國華於警詢時證述明確，復
    有信用卡及重要相關信用資訊查詢結果、法務部戶役政連結查詢系統表各一紙附
    卷可稽，此外，並有偽造之「甲○○」身分證一張、偽造之亞太商銀開戶暨相關
    服務申請書一份及偽造之「甲○○」印章一枚扣案可資佐證，事證明確，被告之
    犯行堪以認定。
二、核被告乙○○所為，係犯刑法第二百十六條行使第二百十二條之偽造身分證罪、
    第二百十六條行使第二百十條之偽造私文書罪及第三百三十九條第三項、第一項
    之詐欺取財未遂罪。其偽造甲○○之印章、印文及署押等行為均係偽造私文書之
    階段行為，又其偽造身分證及私文書後持以行使，偽造之低度行為應復為行使之
    高度行為所吸收，均不另論罪。被告就上開犯行與綽號「小余」之成年女子間有
    犯意聯絡及行為分擔，為共同正犯。又被告所犯上開三罪間有方法目的之牽連關
    係，為牽連犯，應依刑法第五十五條之規定，從一重之行使偽造私文書罪處斷。
    爰審酌被告未曾受有期徒刑以上刑之宣告，有臺灣高等法院被告全國前案紀錄表
    及臺灣臺中地方法院檢察署刑案資料查註紀錄表在卷可稽，素行良好，茲因貪圖
    小利，未及深慮，共同與綽號「小余」之女子以偽造之身分證虛偽開設銀行帳戶
    ，有供他人持以犯罪之可能，助長社會犯罪風氣，其行為殊屬不當，惟念及被告
    年輕識淺，犯罪後坦承犯行，態度良好等一切情狀，量處如主文所示之刑，並諭
    知易科罰金之折算標準。末查被告前未曾受有期徒刑以上刑之宣告，已如前述，
    被告坦承犯行，深具悔意，其經此教訓，當知警惕而無再犯之虞，本院綜核各情
    ，所宣告之刑，認以暫不執行為適當，併予宣告緩刑二年，以啟自新。偽造之甲
    ○○國民身分證一張，係被告所有供其行使偽造身分證及行使偽造私文書犯罪所
    用之物，業據其供明在卷，爰依刑法第三十八條第一項第二款之規定宣告沒收；
    偽造之甲○○印章一枚，及亞太商銀開戶暨相關服務申請書上偽造之甲○○簽名
    二枚、偽造之甲○○印文二枚，均應依刑法第二百十九條之規定宣告沒收。
據上論斷，應依刑事訴訟法第二百九十九條第一項前段，刑法第二十八條、第二百十
六條、第二百十條、第二百十二條、第三百三十九條第一項、第三項、第五十五條、
第四十一條第一項前段、第七十四條第一款、第二百十九條、第三十八條第一項第二
款，罰金罰鍰提高標準條例第一條前段、第二條，判決如主文。
中      華      民      國    九十二    年      一      月    二十一    日
                                        法  官    陳 慧 珊
右正本證明與原本無異。
如不服本判決，應於送達後十日內向本院提出上訴狀（須附繕本），上訴於臺灣高等
法院臺中分院。
                                        書記官
中      華      民      國    九十二    年      一      月    二十一    日
【附錄論罪科刑法條】
刑法第二百十六條：
行使第二百十條至第二百十五條之文書者，依偽造、變造文書或登載不實事項或使登
載不實事項之規定處斷。
刑法第二百十二條：
偽造、變造護照、旅券、免許證、特許證及關於品行、能力服務或其他相類之證書、
介紹書，足以生損害於公眾或他人者，處一年以下有期徒刑、拘役或三百元以下罰金
。
刑法第二百十條：
偽造、變造私文書，足以生損害於公眾或他人者，處五年以下有期徒刑。
刑法第三百三十九條：
意圖為自己或第三人不法之所有，以詐術使人將本人或第三人之物交付者，處五年以
下有期徒刑、拘役或科或併科一千元以下罰金。
以前項方法得財產上不法之利益或使第三人得之者，亦同。
前二項之未遂犯罰之。


司法院資訊處製作；財團法人民間司法改革基金會備份。
